臺灣臺北地方法院刑事判決
111年度審簡上字第133號
上  訴  人  
即  被  告  黃健鋒
            
          
選任辯護人  洪孟歆律師
上列上訴人因傷害案件，不服本院於民國111年3月31日所為111
年度審簡字第534號第一審簡易判決（起訴案號：110年度偵字第
29128號），提起上訴，本院管轄之第二審合議庭判決如下：
    主      文
上訴駁回。
黃健鋒緩刑貳年。
    事實及理由
一、本案經本院審理結果，認原審以上訴人即被告黃健鋒犯刑法
    第277條第1項之傷害罪，判處有期徒刑2月，並諭知易科罰
    金之折算標準，核其認事用法及量刑均無不當，應予維持，
    並引用第一審簡易判決書記載之犯罪事實及理由（如附件）
    。　　
二、上訴人上訴意旨略以：其已與告訴人達成和解、獲得告訴人
    原諒，請求從輕量刑並給予緩刑。
三、按量刑之輕重及緩刑之宣告，係事實審法院得依職權自由裁
    量之事項，茍已斟酌刑法第57條各款所列情狀而未逾越法定
    刑度，則不得遽指為違法；又刑罰之量定屬法院自由裁量之
    職權行使，但仍應審酌刑法第57條所列各款事由及一切情狀
    ，為酌量輕重之標準，並非漫無限制，在同一犯罪事實與情
    節，如別無其他加重或減輕之原因，下級法院量定之刑，亦
    無過重或失輕之不當情形，則上級法院對於下級法院之職權
    行使，原則上應予尊重（最高法院85年度台上字第2446號判
    決意旨參照）。
四、本案經原審審理結果，認被告犯罪事證明確，並審酌被告因
    細故與告訴人發生爭執，基於傷害他人身體之犯意，以起訴
    書所載之方式，致告訴人受有起訴書所載之傷害，又被告犯
    後坦承犯行，因告訴人未到庭致未能達成和解，兼衡被告犯
    罪動機、目的、手段、智識程度、生活狀況等一切情狀，量
    處如主文所示之刑，並諭知易科罰金折算標準。經核原審上
    開審酌情由並無不合，原審認事用法並無不當，量刑尚屬妥
    適，未逾越法律規定之範圍，亦無濫用權限之情事，難謂有
    何違法可言。至被告與告訴人於本院準備程序中達成和解並
    履行完畢等情，有本院調解筆錄可憑（見審簡上卷第101頁
    ），原審雖未及審酌上情，惟就此與原判決量刑所據理由為
    整體綜合觀察，尚難認原審就本件犯罪事實與情節量處之刑
    ，有何明顯過重或失輕之不當，應予維持。是檢察官提起上
    訴，核無理由，應予駁回。
五、查被告前未曾因故意犯罪受有期徒刑以上刑之宣告，有卷附
    臺灣高等法院被告前案紀錄表可參，其因一時失慮，致罹刑
    典，固非可取，惟犯後坦認犯行，並與告訴人達成和解並履
    行完畢，綜核其家庭生活、經濟狀況等情，本院認經此偵審
    程序及刑之宣告，其應知警惕，信無再犯之虞，是所宣告之
    刑以暫不執行為適當，並衡酌本案之犯罪情節，依刑法第74
    條第1項第1款之規定，宣告緩刑2年，以勵自新。
據上論斷，應依刑事訴訟法第455條之1第1項、第3項、第368條
、第373條，判決如主文。
本案經檢察官葉耀群提起公訴，檢察官林淑玲到庭執行職務。
中　　華　　民　　國　　111 　年　　11　　月　　29　　日
　　　　　　　    刑事第二十二庭  審判長法　官 莊書雯
　　　　　　　　　                      法  官 葉詩佳
　　　　　　　　　                      法  官 翁毓潔
上正本證明與原本無異。
不得上訴。
                                        書記官 陽雅涵
中　　華　　民　　國　　111 　年　　11　　月　　29　　日